【裁判字號】    87,聲,205
【裁判日期】    920117
【裁判案由】    
【裁判全文】
臺灣新竹地方法院民事裁定  八十七年度聲字第二○五號
    聲  請  人  西園坊食品有限公司
    兼右法定代  乙○○
    理      人
    聲  請  人  駱中平即傑瑞富.
    聲  請  人  理清企業有限公司
    右法定代理  古建誠
    人
    右四聲請人  甲○○
    共同送達代
    收人
右聲請人與竹南信用合作社等人間就本院民事執行處八十年度執字第三六八一號民事
執行事件，聲請推事迴避及裁定停止執行事件，本院裁定如左：
    主      文
聲請駁回。
聲請程序費用由聲請人負擔。
    理      由
一、按「強制執行程序，除本法有規定外，準用民事訴訟法之規定」，強制執行法第
    三十條之一定有明文，是民事訴訟法中關於法院職員之迴避，於強制執行程序中
    固可準用，然依民事訴訟法第三十三條第一項第二款所謂足認推事執行職務有偏
    頗之虞之情形，係指推事於訴訟之結果有利害關係或於當事人有親交嫌怨等客觀
    事實，足使人疑其為不公平之審判者而言。若推事僅於訴訟程序之指揮或容納當
    事人調查證據之聲請或其他類此情形，不能認為其有聲請迴避之原因。且此種迴
    避原因，依同法第三十四條第二項、第二百八十四條之規定，應提出能即時調查
    之證據以釋明之。
二、本件聲請人聲請意旨略以：於聲請人與案外人竹南信用合作社等人間有關本院民
    事執行處八十年度執字第三六八一號民事執行事件，承辦法官有貪瀆及違憲、違
    法之情形，顯有應行迴避之原因，惟該承辦法官卻不依法自行迴避，爰依法聲請
    法院裁定該承辦法官予以迴避，且依民事訴訟法第一百八十三條之規定，一併聲
    請裁定停止該執行程序等語，並提出剪報資料影本多份為證。
三、經查，聲請人上開主張之情，固據其提出剪報資料影本多份為證，惟經核閱上開
    剪報資料，均無涉及本院八十年度執字第三六八一號民事執行事件之承辦法官，
    有何具有執行職務有偏頗之虞等法律所定迴避之事由存在，且聲請人亦未提出能
    即時供本院調查之證據，予以釋明上開事由之存在，是聲請人聲請承辦之法官迴
    避，尚屬無據，應予以駁回。又按「強制執行程序，除本法有規定外，準用民事
    訴訟法之規定」，強制執行法第三十條之一定有明文，而有關強制執行程序之停
    止，於強制執行法第十八條第二項既已規定有其特定之事由，即無再行準用民事
    訴訟法有關停止訴訟程序規定之餘地。則本件聲請人再主張依民事訴訟法第一百
    八十三條之規定，聲請本院予以裁定停止該強制執行程序乙節，亦屬於法無據，
    應予以駁回。
四、依強制執行法第三十條之一，民事訴訟法第九十五條、第七十八條、第八十五條
    第一項本文，裁定如主文。
中      華      民      國    九十二    年      一      月      十七    日
                                  台灣新竹地方法院民事第一庭
~B審判長法官  鄭政宗
~B法      官  黃珮禎
~B法      官  滕治平
右為正本係照原本作成。
如對本裁定抗告須於裁定送達後十日內向本院提出抗告狀。
~B法院書記官  王恬如
中      華      民      國    九十二    年      一      月      二十二    日


司法院資訊處製作；財團法人民間司法改革基金會備份。
